臺灣臺北地方法院民事判決
111年度訴字第4855號
原      告  陳睿崟  

訴訟代理人  林媛婷律師(法扶律師)
被      告  陳心卉  
上列當事人間請求返還借款事件，本院於民國111年11月22日言
詞辯論終結，判決如下：   
    主      文
被告應給付原告新臺幣伍拾捌萬壹仟元，及自民國110年3月16日
起至清償日止，按週年利率百分之五計算之利息。
訴訟費用由被告負擔。
本判決第一項於原告以新臺幣壹拾玖萬肆仟元為被告供擔保後，
得假執行；但被告如以新臺幣伍拾捌萬壹仟元為原告預供擔保，
得免為假執行。
    事實及理由
一、原告主張：被告於民國107年至109年間陸續向伊借款共計新
    臺幣（下同）67萬6,000元，嗣被告以經濟上有困難而請求
    延期還款，並書立借據2紙（下稱系爭借據），約定於110年
    3月15日全數清償。惟屆期被告僅清償9萬5,000元，其餘款
    項均未清償，經伊多次催討未果。爰依民法第478條之規定
    ，提起本件訴訟等語。並聲明：㈠被告應給付原告58萬1,000
    元及自110年3月16日起至清償日止，按週年利率5%計算之利
    息。㈡願供擔保，請准予宣告假執行。
二、被告則以：伊只有向原告借款15萬元，早已清償，伊有在系
    爭借據上簽名，但原告說是保障而已，當時也不知為何會系
    爭簽借據等語置辯。並聲明：㈠駁回原告之訴及假執行之聲
    請。㈡如受不利判決，願供擔保請准宣告免為假執行。 
三、本院之判斷：
  ㈠按原告對於自己主張之事實已盡證明之責後，被告對其主張
    ，如抗辯其不實並提出反對之主張者，則被告對其反對之主
    張，亦應負證明之責，此為舉證責任分擔之原則。又各當事
    人就其所主張有利於己之事實，均應負舉證之責，故一方已
    有適當之證明者，相對人欲否認其主張，即不得不更舉反證
    （最高法院99年度台上字第483號判決意旨可資參照）。
  ㈡原告主張被告向其借款共67萬6,000元，並於109年10月20日
    ，簽立系爭借據，嗣被告僅還款9萬5,000元，尚積欠58萬1,
    000元等情，業據原告提出系爭借據、兩造間LINE對話紀錄
    截圖等件為證（見本院卷第15至21頁）。而被告僅自承借款
    15萬元，並辯稱已為清償云云。經查，觀之原告所提出系爭
    借據共有2紙，均係於109年10月20日簽立，借款金額各為32
    萬8,000元及34萬8,000元，被告除在借款人陳心卉處有簽名
    及按捺指印外，借款金額處亦蓋有被告之指印，且被告對於
    簽立系爭借據後，將之交由原告收執等情並不爭執，足認兩
    造間確有借款67萬6,000元之消費借貸契約。被告辯稱僅向
    原告借款15萬元云云，並未提出積極證據資料以實其說，顯
    難採信。被告又辯稱其不知為何會在系爭借據上簽名、捺印
    ，且原告稱系爭借據僅是一個保障云云。然被告並未就其簽
    立系爭借據當時有何意識不清或原告有何詐欺或脅迫之行為
    ，提出任何證據證明。況參諸一般社會常情，在文書上簽名
    甚而捺印，即表彰同意該份文書內容之事，為具有一定智識
    程度及社會經驗者所明知，而被告係一成年人，具有一定智
    識經驗，對其在系爭借據上簽名捺印表示同意該份文書內容
    之事實，難諉為不知，若其完全無法了解系爭借據之內容，
    豈有可能貿然在系爭借據上簽名、捺印，顯與一般社會常情
    相違，足見被告此部分所辯與事實不符，亦難憑採。再依兩
    造間LINE通訊軟體對話紀錄翻拍照片（見本院卷第17至21頁
    ）顯示，被告於110年2月份至111年9月份陸續還款共計9萬5
    ,000元，且被告每次還款均有附上自動櫃員機交易明細表之
    照片，是被告於109年10月20日簽立系爭借據後，均以轉帳
    匯款方式還款予原告，並將各次交易明細表拍照存查，顯與
    被告辯稱僅向原告借款15萬元，且以現金方式加以清償等節
    ，並不相符。
  ㈢綜上，益徵兩造間於簽訂系爭借據時，確有消費借貸之合意
    ，並經原告交付借款67萬6,000元予被告，而成立系爭借貸
    契約甚明，至被告臨訟卸責而辯稱其僅向原告借款15萬元，
    且已清償債務云云，洵無足採。
四、綜上所述，原告依民法第478條規定，請求被告給付58萬1,0
    00元，及自110年3月16日起至清償日止，按週年利率百分之
    5計算之利息，為有理由，應予准許。又兩造陳明願供擔保
    ，聲請宣告假執行或免為假執行，均核無不合，本院爰酌定
    相當之擔保金額准許之。
五、本件事證已臻明確，兩造其餘攻擊防禦方法及所提之證據，
    經審酌後，核與本件結論不生影響，爰不一一贅述，附此敘
    明。
六、訴訟費用負擔之依據：民事訴訟法第78條。 
中　　華　　民　　國　　111 　年　　11 　　月　 28　　日
                        民事第二庭  法　官  賴秋萍
以上正本係照原本作成。
如對本判決上訴，須於判決送達後20日內向本院提出上訴狀。如
委任律師提起上訴者，應一併繳納上訴審裁判費。　
中　　華　　民　　國　　111 　年　　11　　月　　28　　日
                                    書記官  顏莉妹